臺灣臺北地方法院簡易民事判決
111年度北簡字第7982號
原      告    聯邦商業銀行股份有限公司


法定代理人    林鴻聯  
訴訟代理人    林奕恩  
被      告    輝元工程有限公司

兼法定代理人  顏碧樟  
上列當事人間請求返還借款事件，本院於民國一百一十一年六月
二十二日言詞辯論終結，判決如下︰
    主    文
被告應連帶給付原告新臺幣肆拾玖萬零玖佰肆拾參元，及自民國
一百一十一年三月十日起至民國一百一十一年六月三十日止，按
年息百分之一計算之利息，另自民國一百一十一年七月一日起至
清償日止，按年息百分之三點二四計算之利息，暨自民國一百一
十一年四月十一日起至清償日止，逾期六個月以內者，按上開利
率百分之十，逾期超過六個月者，按上開利率百分之二十計算之
違約金。
訴訟費用新臺幣伍仟肆佰元由被告連帶負擔。
本判決得假執行。但被告如以新臺幣肆拾玖萬零玖佰肆拾參元為
原告預供擔保，得免為假執行。
    事    實
甲、原告方面：
一、聲明：㈠如主文第一項所示；㈡原告願供擔保請准宣告假執行
    。
二、陳述略稱：
  ㈠緣被告輝元工程有限公司於民國一百一十年八月五日邀同被
    告顏碧樟為連帶保證人，向原告申貸新臺幣（下同）五十萬
    元，依約被告應自一百一十一年二月十日開始攤還本金。
　㈡詎被告未依約還款，僅繳款一期即發生逾期情事，原告多次
    以電話聯繫被告，均無法聯繫，嗣原告發函催告，被告亦未
    於催告期間內繳納所欠積款金額，依約原告主張借款喪失期
    限利益視為到期，被告積欠四十九萬零九百四十三元，及自
    一百一十一年三月十日起至一百一十一年六月三十日止，按
    中央銀行專案融通利率加碼年息百分之○點九（即年息百分
    之一）計算之利息，另自一百一十一年七月一日起至清償日
    止，按中華郵政股份有限公司二年期定期儲金機動利率加計
    百分之二點一四五（即年息百分之三點二四）計算之利息，
    暨自一百一十一年四月十一日起至清償日止，逾期六個月以
    內者，按上開利率百分之十，逾期超過六個月者，按上開利
    率百分之二十計算之違約金未為清償，被告顏碧樟為連帶保
    證人，自應負連帶清償之責，爰依消費借貸及連帶保證之法
    律關係提起本件訴訟。
三、證據：提出貸款契約書（理財貸款業務－微型企業）影本一
    件、授信明細查詢單影本一件、催告函暨視為到期通知函影
    本一件、通知函影本一件、中華郵政郵件查詢單一件、郵件
    回執影本一件、中華郵政公司宣布調整存款利率一件及被告
    戶籍謄本一件為證。
乙、被告方面：被告到庭認諾確有欠本件債務。
    理    由
一、程序方面：依原告所提貸款契約書第二十六條之約定，兩造
    合意以臺灣臺北地方法院為第一審管轄法院，故本院對本事
    件具有管轄權。
二、原告主張之事實，已據其提出貸款契約書(理財貸款業務-微
    型企業)影本一件、授信明細查詢單影本一件、催告函暨視
    為到期通知函影本一件、通知函影本一件、中華郵政郵件查
    詢單一件、郵件回執影本一件、中華郵政公司宣布調整存款
    利率一件及被告戶籍謄本一件為證，經核對相關證物原本無
    訛，被告亦認諾積欠債務之事實，堪認原告主張為真實。
三、從而，原告本於消費借貸及連帶保證之法律關係，請求被告
    連帶給付四十九萬零九百四十三元及如主文第一項所示之利
    息、違約金，為有理由，應予准許。
四、本件係就民事訴訟法第四百二十七條第一項訴訟適用簡易程
    序所為被告敗訴之判決，依同法第三百八十九條第一項第三
    款規定，應依職權宣告假執行。並依同法第三百九十二條第
    二項規定，依職權宣告被告預供擔保後，得免為假執行。
五、本件訴訟費用額，依後附計算書確定如主文所示金額。
六、據上論結，原告之訴為有理由，依民事訴訟法第八十五條第
    二項，判決如主文。
中　　華　　民　　國　　111 　年　　6 　　月　　30　　日
                              臺北簡易庭
                              法      官  文衍正
以上正本係照原本作成。
如對本判決不服，須於判決送達後二十日內向本庭（臺北市重慶
南路一段一百二十六巷一號）提出上訴狀。（須按他造當事人之
人數附繕本）。如委任律師提起上訴者，應一併繳納上訴審裁判
費。
中　　華　　民　　國　　111 　年　　6 　　月　　30　　日
                              書  記  官  高秋芬
訴訟費用計算書：
項        目             金  額（新臺幣）        備  註 
第一審裁判費　　           5,400元
合　　　　計　　     　    5,400元